# 创业板持续经营三年问题

提问人：renhuanyt 时间：2010-07-21 09:54:48
创业板发行股票，要求企业持续经营三年。 若：A公司 2001 年成立，一直没有业务，没有经营收入，只有费用。但其于 2010 年投资设立项目公司(全资)，项目公司 2011 年上半年建设，下半年投入运行并于当年实现利润， 2012 年及以后每年利润均有较大幅度增长，A公司每年从项目公司取得分红。问：A公司是否符合上市条件(假设利润指标达到要求)？若符合，最快能于什么时间发行上市？
A公司没有收入，只有分红，是否符合政策规定(主业突出)？ 若A公司于 2012 年自己投资项目，并于当年下半年实现经营收入，那么他最快什么时间能发行上市？

回答人：chenyiwei
印象中这几年保荐代表人的培训资料中有提到过投资控股型公司申报IPO的审核标准，建议查找一下。